【裁判字號】    90,易,357
【裁判日期】    900829
【裁判案由】    傷害
【裁判全文】
臺灣花蓮地方法院刑事判決                            九十年度易字第三五七號
    公  訴  人  臺灣花蓮地方法院檢察署檢察官
    被      告  乙○○
右列被告因傷害案件，經檢察官提起公訴（九十年度偵字第一七０七號），本院判決
如左：
    主  文
乙○○傷害人之身體，處罰金參仟元，如易服勞役，以參佰元折算壹日。
    事  實
一、乙○○係甲○○之配偶，二人間具有家庭暴力防治法第三條第一款所定之家庭成
    員關係。緣甲○○認乙○○與羅春妹發生外遇，乃於民國九十年五月十四日晚上
    ，騎乘機車在花蓮縣瑞穗鄉○○○路二一七巷八四號附近，將乙○○所駕駛之汽
    車攔下，並上車坐在駕駛座旁邊，質問羅春妹之事，二人因而發生爭吵，乙○○
    竟基於傷害犯意，出手毆打甲○○，致甲○○受有右頰瘀血四乘二平方公分之傷
    害。
二、案經甲○○訴由花蓮縣警察局鳳林分局報請台灣花蓮地方法院檢察署檢察官偵查
    起訴。
    理  由
一、訊據被告乙○○矢口否認有右揭傷害犯行，辯稱：告訴人用車撞伊後，伊將窗戶
    打開，告訴人就將伊錢包搶走，並到伊車駕駛座右側坐著，伊跟告訴人要錢包，
    告訴人不還伊，並因告訴人甲○○將伊錢包搶走，把錢放在右邊褲子口袋內，伊
    欲將錢搶回來時，「右手肘」不小心碰到告訴人的臉頰等語。經查右揭犯罪事實
    ，業據告訴人於警訊及本院訊問時指訴綦詳，並有診斷書一紙附卷可稽。而被告
    於警訊中係稱：告訴人騎車撞伊後，就直接坐上右前座，伸手於伊左口袋拿走伊
    所有皮包，伊向告訴人要，告訴人不給，伊就用搶的，雙方拉扯時，不小心被伊
    「手背」打到告訴人的右下臉頰等語。其所述告訴人搶皮包之地點及撞擊之方式
    均不相同，是其所辯，應係卸責之詞不足採。本件事證明確，被告犯行堪予認定
    。
二、核被告所為，係犯刑法第二百七十七條第一項傷害罪。爰審酌被告犯罪之動機、
    手段、告訴人所受之傷害，及被告事後否認犯行等一切情狀，量處如主文所示之
    刑，並諭知易服勞役之折算標準。
據上論斷，應依刑事訴訟法第二百九十九條第一項前段，刑法第二百七十七條第一項
、第四十二條第二項，罰金罰鍰提高標準條例第一條前段、第二條，判決如主文。
本案經檢察官李子春到庭執行職務。
中      華    民      國      九十    年      八      月    二十九    日
                                臺灣花蓮地方法院刑事庭
                                    法  官  李  世  華
右正本證明與原本無異。
如對本判決不服，應於送達後十日內，向本院提出上訴狀。（應抄附繕本）告訴人或
被害人如對於本判決不服者，應具備理由請求檢察官上訴，其上訴期間之計算係以檢
察官收受判決正本之日期為準。
                                    法院書記官
中      華      民      國      九十    年      八      月    三十一    日
附錄本判決論罪之法律條文：
刑法第二百七十七條第一項：
傷害人之身體或健康者，處三年以下有期徒刑，拘役或一千元以下罰金。


司法院資訊處製作；財團法人民間司法改革基金會備份。
